---
title: "Projet M2 2022-23"
subtitle: 'Modèles pour la régression'
author: "Pauline CHAUVEAU - François CRESPIN - Alexandre ROBIN - Matteo SAMMUT"
output: 
  flexdashboard::flex_dashboard:
  # 1st level sections (or ======) generate pages
  # 2nd level sections (or ------) generate columns or rows (text will not be displayed)
  # 3rd level sections generate boxes
    css: "../style/style.css"
    orientation: rows
    theme: readable
    vertical_layout: scroll
    smooth_scroll: True
fontsize: 12pt    
header-includes:
- \usepackage{pifont}
- \usepackage{manfnt}
- \usepackage{mdframed}
- \usepackage{systeme}
- \usepackage{txfonts}
- \newcommand{\cH}{\mathcal{H}}
params:
  path_data_folder: "../data/"
  path_R_folder: "../R/"
---

```{r setup, include=FALSE}
knitr::opts_chunk$set(fig.align = 'center', warning=FALSE,message=FALSE)

source(paste(params$path_R_folder,"libraries.R", sep=''))
```


Présentation
============
Le jeu de données concerne la vente de 5891 logements et de 29 variables explicatives décrivant (presque) toutes les caractéristiques des logements et de leur environnement en Corée du Sud dans la ville de Daegu, sur une période de 10 ans.

L'objectif est de prédire le prix de vente d'un logement à partir de ces données et d'obtenir le meilleur modèle possible.


Données
=======

Column 
------
### But de l'étude
Il y a 2 jeux de données :
- Le jeu d'entraînement (4189 observations), à partir duquel nous construisons un modèle.
- Le jeu de test (1702 observations), que nous utiliserons pour tester la solidité de notre modèle.

Column
------
### Description
```{r, echo=F, include=T}
descr <- read.csv2(paste(params$path_data_folder, "descr.csv",sep=''),
                   header=TRUE, 
                   sep=";")
descr %>% kable
```

Modèle
======

Conclusion
==========
