---
title: "Projet M2 2022-23"
subtitle: 'Modèles pour la régression'
author: "Mettre vos noms ICI"
output: 
  pdf_document: 
    keep_tex: no
fontsize: 12pt    
header-includes:
- \usepackage{pifont}
- \usepackage{manfnt}
- \usepackage{mdframed}
- \usepackage{systeme}
- \usepackage{txfonts}
- \newcommand{\cH}{\mathcal{H}}

params:
  path_data_folder: "../data/"
  path_R_folder: "../R/"
---

```{r setup, include=FALSE}
knitr::opts_chunk$set(fig.align = 'center', warning=FALSE,message=FALSE)

#rm(list=ls())
#source(paste(params$path_R_folder,"libraries.R", sep=''))
#source(paste(params$path_R_folder,"functions.R", sep=''))
set.seed(2022)

train <- read.csv2(paste(params$path_data_folder, "train.csv",sep=''),
                   header=TRUE, 
                   sep=",")
test <- read.csv2(paste(params$path_data_folder, "test.csv", sep=''), 
                  header=TRUE, 
                  sep=",")

train <- set_numerics(train)
test=set_numerics(test)
target <- 'SalePrice'


####Modele lineaire naif
set.seed(2022)
linear_model_base = lm(SalePrice ~., data = train)
summary(linear_model_base)
linear_pred_base <- predict(linear_model_base, newdata = test)
print(RMSE(linear_pred_base, test$SalePrice))
#RMSE 36 393
####


#Version ou on retire les valeurs qui sont hors de la fenetre interquartile

Q1 <- quantile(train$SalePrice, probs = 0.25)
Q3 <- quantile(train$SalePrice, probs = 0.75)
IQR <- Q3-Q1



train_IQ = filter(train, SalePrice > Q1 - 1.5 * IQR & SalePrice < Q3 + 1.5 * IQR)
test_IQ = filter(test, SalePrice > Q1 - 1.5 * IQR & SalePrice < Q3 + 1.5 * IQR)

train=train_IQ
test=test_IQ

####Modele lineaire naif avec IQ
set.seed(2022)
linear_model_base_IQ = lm(SalePrice ~., data = train_IQ)
summary(linear_model_base_IQ)
linear_pred_base_IQ <- predict(linear_model_base_IQ, newdata = test_IQ)
print(RMSE(linear_pred_base_IQ, test_IQ$SalePrice))
#RMSE 36 304
####





```

# EDA
```{r}
train %>% head()
train %>% str()
train %>% summary()

train <- set_numerics(train)
train %>% head
```

```{r}
####Strategies 1

#Variables a enlever


strategies =list()

strategies$YearBuilt = list(strategy = list(breaks = c(-Inf, 2005, Inf)),
                                            strategy_type = 'numerical')
#strategies$YearBuilt = list(breaks = c(-Inf, 2010, 2013, Inf))
strategies$YrSold = list(strategy = list(breaks = c(-Inf, 2011, 2014, Inf)),
                         strategy_type = 'numerical')
#strategies$YrSold = list(breaks = c(-Inf, 2013, Inf))

strategies$TimeToSubway = list(strategy = list("0-5min" = "0-5min",
                               "10min~15min" = "other",
                               "15min~20min" = "other",
                               "5min~10min" = "other",
                               "no_bus_stop_nearby" = "other"),
                               strategy_type = 'categorical')

#strategies$TimeToSubway = list(strategy = list("0-5min" = "0-5min",
#                               "10min-15min" = "other",
#                               "15min-20min" = "other",
#                               "5min-10min" = "other",
#                               "no_bus_stop_nearby" = "no_bus_stop_nearby"),
#                              strategy_type = 'categorical')


strategies$N_manager = list(strategy = list(breaks = c(-Inf, 4, Inf)),
                            strategy_type = 'numerical')



strategies$SubwayStation = list(strategy = list("Chil-sung-market" = "low",
                                "Daegu" = "1ow",
                                "Bangoge" = 'medium',
                                "Myung-duk" = "medium",
                                "Banwoldang" = 'high',
                                "Kyungbuk_uni_hospital" = 'high',
                                "no_subway_nearby" = 'high',
                                "Sin-nam" = 'high'),
                                strategy_type = 'categorical')



strategies$N_FacilitiesNearBy.PublicOffice. = list(strategy = list(breaks = c(-Inf, 4, Inf)),
                                                   strategy_type = 'numerical')
                                                   
strategies$N_SchoolNearBy.High. = list(strategy =list(breaks = c(-Inf, 2, Inf)),
                                        strategy_type = 'numerical')
                                                   
strategies$N_SchoolNearBy.University. = list(strategy = list(breaks = c(-Inf, 2, Inf)),
                                        strategy_type = 'numerical')
strategies$N_FacilitiesInApt = list(strategy = list(breaks = c(-Inf, 3, 8, Inf)),
                                        strategy_type = 'numerical')

train_bis1$HallwayType=as.factor(train_bis1$HallwayType)
train_bis1$HeatingType=as.factor(train_bis1$HeatingType)
train_bis1$AptManageType=as.factor(train_bis1$AptManageType)
train_bis1$TimeToBusStop=as.factor(train_bis1$TimeToBusStop)

###On categorise
train_bis1 = modify_categories(train_IQ, strategies)
test_bis1 = modify_categories(test_IQ, strategies)

###On enleve des variables
list_variables_todelete = c("MonthSold","N_APT" ,"N_FacilitiesNearBy.Total.","N_SchoolNearBy.Elementary.","N_SchoolNearBy.Middle.","N_SchoolNearBy.Total.")

train_bis1 = delete_variables(train_bis1,list_variables_todelete)
test_bis1 = delete_variables(test_bis1,list_variables_todelete)

set.seed(2022)
linear_model_1 = lm(SalePrice ~., data = train_bis1)
linear_pred_1 <- predict(linear_model_1, newdata = test_bis1)
print(RMSE(linear_pred_1, test_bis1$SalePrice))
 #RMSE 36 097 

```
```{r}
#Stratégie 2

strategies =list()

train_IQ$YearBuilt <- as.factor(train_IQ$YearBuilt)
train_IQ$YrSold<- as.factor(train_IQ$YrSold)

test_IQ$YearBuilt <- as.factor(test_IQ$YearBuilt)
test_IQ$YrSold<- as.factor(test_IQ$YrSold)

strategies$TimeToSubway = list(strategy = list("0-5min" = "0-5min",
                               "10min~15min" = "other",
                               "15min~20min" = "other",
                               "5min~10min" = "other",
                               "no_bus_stop_nearby" = "other"),
                               strategy_type = 'categorical')

#strategies$TimeToSubway = list(strategy = list("0-5min" = "0-5min",
 #                             "10min-15min" = "other",
  #                             "15min-20min" = "other",
   #                            "5min-10min" = "other",
    #                           "no_bus_stop_nearby" = "no_bus_stop_nearby"),
     #                        strategy_type = 'categorical')


strategies$N_manager = list(strategy = list(breaks = c(-Inf, 4, Inf)),
                           strategy_type = 'numerical')

strategies$SubwayStation = list(strategy = list("Chil-sung-market" = "low",
                                "Daegu" = "1ow",
                               "Bangoge" = 'medium',
                                "Myung-duk" = "medium",
                                "Banwoldang" = 'high',
                                "Kyungbuk_uni_hospital" = 'high',
                                "no_subway_nearby" = 'high',
                                "Sin-nam" = 'high'),
                                strategy_type = 'categorical')



strategies$N_FacilitiesNearBy.PublicOffice. = list(strategy = list(breaks = c(-Inf, 4, Inf)),
                                                   strategy_type = 'numerical')
                                                   
strategies$N_SchoolNearBy.High. = list(strategy =list(breaks = c(-Inf, 2, Inf)),
                                       strategy_type = 'numerical')
                                                   
strategies$N_SchoolNearBy.University. = list(strategy = list(breaks = c(-Inf, 2, Inf)),
                                       strategy_type = 'numerical')
strategies$N_FacilitiesInApt = list(strategy = list(breaks = c(-Inf, 3, 8, Inf)),
                                        strategy_type = 'numerical')


###On categorise
train_bis1 = modify_categories(train_IQ, strategies)
test_bis1 = modify_categories(test_IQ, strategies)

###on factorise
train_bis1$HallwayType=as.factor(train_bis1$HallwayType)
train_bis1$HeatingType=as.factor(train_bis1$HeatingType)
train_bis1$AptManageType=as.factor(train_bis1$AptManageType)
train_bis1$TimeToBusStop=as.factor(train_bis1$TimeToBusStop)
train_bis1$N_manager=as.factor(train_bis1$N_manager)
train_bis1$N_FacilitiesNearBy.Hospital.=as.factor(train_bis1$N_FacilitiesNearBy.Hospital.)
train_bis1$N_FacilitiesNearBy.Dpartmentstore.=as.factor(train_bis1$N_FacilitiesNearBy.Dpartmentstore.)
train_bis1$N_FacilitiesNearBy.Mall.=as.factor(train_bis1$N_FacilitiesNearBy.Mall.)
train_bis1$N_FacilitiesNearBy.ETC.=as.factor(train_bis1$N_FacilitiesNearBy.ETC.)
train_bis1$N_FacilitiesNearBy.Park.=as.factor(train_bis1$N_FacilitiesNearBy.Park.)


#train_bis1$MonthSold=as.factor(train_bis1$MonthSold)

test_bis1$HallwayType=as.factor(test_bis1$HallwayType)
test_bis1$HeatingType=as.factor(test_bis1$HeatingType)
test_bis1$AptManageType=as.factor(test_bis1$AptManageType)
test_bis1$TimeToBusStop=as.factor(test_bis1$TimeToBusStop)
test_bis1$N_manager=as.factor(test_bis1$N_manager)
test_bis1$N_FacilitiesNearBy.Hospital.=as.factor(test_bis1$N_FacilitiesNearBy.Hospital.)
test_bis1$N_FacilitiesNearBy.Dpartmentstore.=as.factor(test_bis1$N_FacilitiesNearBy.Dpartmentstore.)
test_bis1$N_FacilitiesNearBy.Mall.=as.factor(test_bis1$N_FacilitiesNearBy.Mall.)
test_bis1$N_FacilitiesNearBy.ETC.=as.factor(test_bis1$N_FacilitiesNearBy.ETC.)
test_bis1$N_FacilitiesNearBy.Park.=as.factor(test_bis1$N_FacilitiesNearBy.Park.)



#test_bis1$MonthSold=as.factor(test_bis1$MonthSold)

###On enleve des variables
list_variables_todelete = c("N_elevators","N_FacilitiesNearBy.Total.","N_SchoolNearBy.Elementary.","N_SchoolNearBy.Middle.","N_SchoolNearBy.Total.")


train_bis1 = delete_variables(train_bis1,list_variables_todelete)
test_bis1 = delete_variables(test_bis1,list_variables_todelete)

set.seed(2022)
linear_model_1 = lm(SalePrice ~., data = train_bis1)
linear_pred_1 <- predict(linear_model_1, newdata = test_bis1)
print(RMSE(linear_pred_1, test_bis1$SalePrice))


```
```{r}
#Stratégie 3

strategies =list()

train_IQ$YearBuilt <- as.factor(train_IQ$YearBuilt)
train_IQ$YrSold<- as.factor(train_IQ$YrSold)

test_IQ$YearBuilt <- as.factor(test_IQ$YearBuilt)
test_IQ$YrSold<- as.factor(test_IQ$YrSold)

strategies$TimeToSubway = list(strategy = list("0-5min" = "0-5min",
                               "10min~15min" = "other",
                               "15min~20min" = "other",
                               "5min~10min" = "other",
                               "no_bus_stop_nearby" = "other"),
                               strategy_type = 'categorical')

#strategies$TimeToSubway = list(strategy = list("0-5min" = "0-5min",
 #                             "10min-15min" = "other",
  #                             "15min-20min" = "other",
   #                            "5min-10min" = "other",
    #                           "no_bus_stop_nearby" = "no_bus_stop_nearby"),
     #                        strategy_type = 'categorical')


strategies$N_manager = list(strategy = list(breaks = c(-Inf, 4, Inf)),
                           strategy_type = 'numerical')

#strategies$SubwayStation = list(strategy = list("Chil-sung-market" = "low",
 #                               "Daegu" = "1ow",
  #                              "Bangoge" = 'medium',
   #                             "Myung-duk" = "medium",
    #                            "Banwoldang" = 'high',
     #                           "Kyungbuk_uni_hospital" = 'high',
      #                          "no_subway_nearby" = 'high',
       #                         "Sin-nam" = 'high'),
        #                        strategy_type = 'categorical')



#strategies$N_FacilitiesNearBy.PublicOffice. = list(strategy = list(breaks = c(-Inf, 4, Inf)),
 #                                                  strategy_type = 'numerical')
                                                   
#strategies$N_SchoolNearBy.High. = list(strategy =list(breaks = c(-Inf, 2, Inf)),
 #                                       strategy_type = 'numerical')
                                                   
#strategies$N_SchoolNearBy.University. = list(strategy = list(breaks = c(-Inf, 2, Inf)),
 #                                       strategy_type = 'numerical')
#strategies$N_FacilitiesInApt = list(strategy = list(breaks = c(-Inf, 3, 8, Inf)),
 #                                       strategy_type = 'numerical')

train_bis1$HallwayType=as.factor(train_bis1$HallwayType)
train_bis1$HeatingType=as.factor(train_bis1$HeatingType)
train_bis1$AptManageType=as.factor(train_bis1$AptManageType)
train_bis1$TimeToBusStop=as.factor(train_bis1$TimeToBusStop)
#train_bis1$TimeToBusStop=as.factor(train_bis1$N_manager)

###On categorise
train_bis1 = modify_categories(train_IQ, strategies)
test_bis1 = modify_categories(test_IQ, strategies)

###On enleve des variables
list_variables_todelete = c("MonthSold","N_APT" ,"N_FacilitiesNearBy.Total.","N_SchoolNearBy.Elementary.","N_SchoolNearBy.Middle.","N_SchoolNearBy.Total.")

train_bis1 = delete_variables(train_bis1,list_variables_todelete)
test_bis1 = delete_variables(test_bis1,list_variables_todelete)

set.seed(2022)
linear_model_1 = lm(SalePrice ~., data = train_bis1)
linear_pred_1 <- predict(linear_model_1, newdata = test_bis1)
print(RMSE(linear_pred_1, test_bis1$SalePrice))

```


### Correlation
```{r}
train <- set_numerics(train)

correlation_matrix = train %>% 
  select_if(is.numeric) %>% 
  cor(method='spearman')

corrplot(correlation_matrix, 
         order="hclust", 
         tl.cex = 0.4, 
         type='upper'
         )
```

# EDA by var

### SalePrice
```{r}
var <- 'SalePrice'

train[,var] %>% str
train[,var] %>% summary

hist_and_density(train, var^0.5, binwidth=10000)
hist((train$"SalePrice")^0.5)


if(!require(tseries)){install.packages('tseries')}
jarque.bera.test(train[,var])

shapiro.test(train[,var])
```

### YearBuilt
```{r}
var <- 'YearBuilt'

train[,var] %>% str
train[,var] %>% summary
train[,var] %>% unique
train[,var] %>% quantile

ggplot(train, aes(train[,var])) +
  geom_bar() +
  labs(x=var)

boxplot(train[,target]~train[,var], train,
        xlab=var,
        ylab=target)

train[,var] <- train[,var] %>% as.character
boxplot_mano(train, target, var)
train[,var] <- train[,var] %>% as.numeric

ridgeline(train[,target], train[,var])
```
```{r}
# avant 2000, après 2010
train <- train %>%
  mutate(YearBuilt_2000_2010 = if_else(YearBuilt<=2000, "ante2000", 
                                  ifelse(YearBuilt<=2010, "2000to2010", "post2010")
                                  )
         )
train$YearBuilt_2000_2010 <- train$YearBuilt_2000_2010 %>%
  as.factor()

# avant après 2000
train <- train %>%
  mutate(YearBuilt_2005 = if_else(YearBuilt<=2005, "ante2005", "post2005"))

train$YearBuilt_2005 <- train$YearBuilt_2005 %>%
  as.factor()
```


### YrSold
```{r}
var <- 'YrSold'

train[,var] %>% str
train[,var] %>% summary
train[,var] %>% unique
train[,var] %>% quantile

ggplot(train, aes(train[,var])) +
  geom_bar() +
  labs(x=var)

boxplot(train[,target]~train[,var], train,
        xlab=var,
        ylab=target)

train[,var] <- train[,var] %>% as.character
boxplot_mano(train, target, var)
train[,var] <- train[,var] %>% as.numeric

ridgeline(train[,target], train[,var])
```

```{r}
# méthode des deux quantiles 33% et 66%
train <- train %>%
  mutate(YrSold_2011_2014 = if_else(YrSold < 2011, "ante2011", 
                                  ifelse(YrSold < 2014, "2011to2014", "post2014")
                                  )
         )
train$YrSold_2011_2014 <- train$YrSold_2011_2014 %>%
  as.factor()

# méthode 50/50
train <- train %>%
  mutate(YrSold_2013 = if_else(YrSold < 2013, "ante2013", "post2013"))
train$YrSold_2013 <- train$YrSold_2013 %>%
  as.factor()
```

### MonthSold
dropped cause weak correlation to target

```{r}
var <- 'MonthSold'

train[,var] %>% str
train[,var] %>% summary
train[,var] %>% unique
train[,var] %>% quantile

ggplot(train, aes(train[,var])) +
  geom_bar() +
  labs(x=var)

boxplot(train[,target]~train[,var], train,
        xlab=var,
        ylab=target)

train[,var] <- train[,var] %>% as.character
boxplot_mano(train, target, var)
train[,var] <- train[,var] %>% as.numeric

ridgeline(train[,target], train[,var])
```


### Size.sqf.
```{r}
var <- 'Size.sqf.'

train[,var] %>% str
train[,var] %>% summary

hist_and_density(train_IQ, var, binwidth=100)

ggplot(train_IQ, aes(x=train_IQ[,var], fill=train_IQ[,var])) +
  geom_boxplot()

ggplot(train, aes(x=train[,var], y=train[,target])) +
  geom_point() +
  geom_smooth(method='lm')


Q1 <- quantile(train$Size.sqf., probs = 0.25)
Q3 <- quantile(train$Size.sqf., probs = 0.75)
IQR <- Q3-Q1

train_IQ = filter(train_IQ, Size.sqf. > Q1 - 1.5 * IQR & Size.sqf. < Q3 + 1.5 * IQR)
test_IQ = filter(test_IQ, Size.sqf. > Q1 - 1.5 * IQR & Size.sqf. < Q3 + 1.5 * IQR)
```

### Floor
keep it num

```{r}
var <- 'Floor'

train[,var] %>% str
train[,var] %>% summary
train[,var] %>% unique
train[,var] %>% quantile

ggplot(train, aes(train[,var])) +
  geom_bar() +
  labs(x=var)

boxplot(train[,target]~train[,var], train,
        xlab=var,
        ylab=target)

train[,var] <- train[,var] %>% as.factor
boxplot_mano(train, target, var)
train[,var] <- train[,var] %>% as.numeric

ridgeline(train[,target], train[,var])
```

### HallwayType
Niquel don't modify

```{r}
var <- 'HallwayType'

train[,var] %>% str
train[,var] %>% summary
train[,var] %>% unique
cor_qual(train, target, var)

ggplot(train, aes(train[,var])) +
  geom_bar() +
  labs(x=var)

boxplot(train[,target]~train[,var], train,
        xlab=var,
        ylab=target)

boxplot_mano(train, target, var)

ridgeline(train[,target], train[,var])
```

### HeatingType
Not relevant, should be merged, drop

```{r}
var <- 'HeatingType'

train[,var] %>% str
train[,var] %>% summary
train[,var] %>% unique
cor_qual(train, target, var)

ggplot(train, aes(train[,var])) +
  geom_bar() +
  labs(x=var)

boxplot(train[,target]~train[,var], train,
        xlab=var,
        ylab=target)

boxplot_mano(train, target, var)

ridgeline(train[,target], train[,var])
```

### AptManageType
Niquel don't modify

```{r}
var <- 'AptManageType'

train[,var] %>% str
train[,var] %>% summary
train[,var] %>% unique
cor_qual(train, target, var)

ggplot(train, aes(train[,var])) +
  geom_bar() +
  labs(x=var)

boxplot(train[,target]~train[,var], train,
        xlab=var,
        ylab=target)

boxplot_mano(train, target, var)

ridgeline(train[,target], train[,var])
```

### N_Parkinglot.Ground.
Go numeric, se fera probablement tej anyway, cor 20%

```{r}
var <- 'N_Parkinglot.Ground.'

train[,var] %>% str
train[,var] %>% summary
train[,var] %>% unique
train[,var] %>% quantile

ggplot(train, aes(train[,var])) +
  geom_bar() +
  labs(x=var)

boxplot(train[,target]~train[,var], train,
        xlab=var,
        ylab=target)

train[,var] <- train[,var] %>% as.character
boxplot_mano(train, target, var)
train[,var] <- train[,var] %>% as.numeric

ridgeline(train[,target], train[,var])


# if numeric
hist_and_density(train, var, binwidth=20)

ggplot(train, aes(x=train[,var], fill=train[,var])) +
  geom_boxplot()

ggplot(train, aes(x=train[,var], y=train[,target])) +
  geom_point() +
  geom_smooth(method='lm')
```

### N_Parkinglot.Basement.
Numérique? corr 43%

```{r}
var <- 'N_Parkinglot.Basement.'

train[,var] %>% str
train[,var] %>% summary
train[,var] %>% unique
train[,var] %>% quantile

ggplot(train, aes(train[,var])) +
  geom_bar() +
  labs(x=var)

boxplot(train[,target]~train[,var], train,
        xlab=var,
        ylab=target)

train[,var] <- train[,var] %>% as.character
boxplot_mano(train, target, var)
train[,var] <- train[,var] %>% as.numeric

ridgeline(train[,target], train[,var])


# if numeric
hist_and_density(train, var, binwidth=20)

ggplot(train, aes(x=train[,var], fill=train[,var])) +
  geom_boxplot()

ggplot(train, aes(x=train[,var], y=train[,target])) +
  geom_point() +
  geom_smooth(method='lm')
```

### TimeToBusStop
Faible corrélation, do not touch and it will go away

```{r}
var <- 'TimeToBusStop'

train[,var] %>% str
train[,var] %>% summary
train[,var] %>% unique
cor_qual(train, target, var)

ggplot(train, aes(train[,var])) +
  geom_bar() +
  labs(x=var)

boxplot(train[,target]~train[,var], train,
        xlab=var,
        ylab=target)

boxplot_mano(train, target, var)

ridgeline(train[,target], train[,var])

```

### TimeToSubway
0-5 d'un côté (proche), autre durée d'un autre (moins proche x loin)

```{r}
var <- 'TimeToSubway'

train[,var] %>% str
train[,var] %>% summary
train[,var] %>% unique
cor_qual(train, target, var)

ggplot(train, aes(train[,var])) +
  geom_bar() +
  labs(x=var)

boxplot(train[,target]~train[,var], train,
        xlab=var,
        ylab=target)

boxplot_mano(train, target, var)

ridgeline(train[,target], train[,var])
```



### N_APT
cor 5%. on ne touche pas ça partira tout seul.

```{r}
var <- 'N_APT'

train[,var] %>% str
train[,var] %>% summary
train[,var] %>% unique
train[,var] %>% quantile

ggplot(train, aes(train[,var])) +
  geom_bar() +
  labs(x=var)

boxplot(train[,target]~train[,var], train,
        xlab=var,
        ylab=target)

train[,var] <- train[,var] %>% as.character
boxplot_mano(train, target, var)
train[,var] <- train[,var] %>% as.numeric

ridgeline(train[,target], train[,var])


# if numeric
hist_and_density(train, var, binwidth=1)

ggplot(train, aes(x=train[,var], fill=train[,var])) +
  geom_boxplot()

ggplot(train, aes(x=train[,var], y=train[,target])) +
  geom_point() +
  geom_smooth(method='lm')
```

### N_manager
```{r}
var <- 'N_manager'

train[,var] %>% str
train[,var] %>% summary
train[,var] %>% unique
train[,var] %>% quantile

ggplot(train, aes(train[,var])) +
  geom_bar() +
  labs(x=var)

boxplot(train[,target]~train[,var], train,
        xlab=var,
        ylab=target)

train[,var] <- train[,var] %>% as.character
boxplot_mano(train, target, var)
train[,var] <- train[,var] %>% as.numeric

ridgeline(train[,target], train[,var])


# if numeric
hist_and_density(train, var, binwidth=1)

ggplot(train, aes(x=train[,var], fill=train[,var])) +
  geom_boxplot()

ggplot(train, aes(x=train[,var], y=train[,target])) +
  geom_point() +
  geom_smooth(method='lm')
```



### N_elevators
NO idea what to say

```{r}
var <- 'N_elevators'

train[,var] %>% str
train[,var] %>% summary
train[,var] %>% unique
train[,var] %>% quantile
train[,var] %>% cor(train[,target], method='spearman')

ggplot(train, aes(train[,var])) +
  geom_bar() +
  labs(x=var)

boxplot(train[,target]~train[,var], train,
        xlab=var,
        ylab=target)

train[,var] <- train[,var] %>% as.character
boxplot_mano(train, target, var)
train[,var] <- train[,var] %>% as.numeric

ridgeline(train[,target], train[,var])


# if numeric
hist_and_density(train, var, binwidth=1)

ggplot(train, aes(x=train[,var], fill=train[,var])) +
  geom_boxplot() +
  labs(x=var)

ggplot(train, aes(x=train[,var], y=train[,target])) +
  geom_point() +
  geom_smooth(method='lm') +
  labs(x=var, y=target)
```

### SubwayStation
```{r}
var <- 'SubwayStation'

train[,var] %>% str
train[,var] %>% summary
train[,var] %>% unique
cor_qual(train, target, var)

ggplot(train, aes(train[,var])) +
  geom_bar() +
  labs(x=var)

boxplot(train[,target]~train[,var], train,
        xlab=var,
        ylab=target)

boxplot_mano(train, target, var)

ridgeline(train[,target], train[,var])
```
Chilseong - Daegu
Bangoge - Myungduk - 
banwoldang - hospital - sinnam + no


### N_FacilitiesNearBy.PublicOffice.
```{r}
var <- 'N_FacilitiesNearBy.PublicOffice.'

train[,var] %>% str
train[,var] %>% summary
train[,var] %>% unique
train[,var] %>% quantile
train[,var] %>% cor(train[,target], method='spearman')
train %>% cor_qual(target, var)

ggplot(train, aes(train[,var])) +
  geom_bar() +
  labs(x=var)

boxplot(train[,target]~train[,var], train,
        xlab=var,
        ylab=target)

boxplot_mano(train, target, var)

ridgeline(train[,target], train[,var])


# if numeric
hist_and_density(train, var, binwidth=1)

ggplot(train, aes(x=train[,var], fill=train[,var])) +
  geom_boxplot() +
  labs(x=var)

ggplot(train, aes(x=train[,var], y=train[,target])) +
  geom_point() +
  geom_smooth(method='lm') +
  labs(x=var, y=target)
```

Découpage
[0,1,2,3,4] - [5,6,7]
[1,2,3] [5,6,7] [0,4]


### N_FacilitiesNearBy.Hospital.
```{r}
var <- 'N_FacilitiesNearBy.Hospital.'

train[,var] %>% str
train[,var] %>% summary
train[,var] %>% unique
train[,var] %>% quantile
train[,var] %>% cor(train[,target], method='spearman')
train %>% cor_qual(target, var)

ggplot(train, aes(train[,var])) +
  geom_bar() +
  labs(x=var)

boxplot(train[,target]~train[,var], train,
        xlab=var,
        ylab=target)

boxplot_mano(train, target, var)

ridgeline(train[,target], train[,var])


# if numeric
hist_and_density(train, var, binwidth=1)

ggplot(train, aes(x=train[,var], fill=train[,var])) +
  geom_boxplot() +
  labs(x=var)

ggplot(train, aes(x=train[,var], y=train[,target])) +
  geom_point() +
  geom_smooth(method='lm') +
  labs(x=var, y=target)
```
```{r}
train_1 <- train %>% 
  filter(train[,var]==1)

train_2 <- train %>% 
  filter(train[,var]==2)

t.test(train_1[,target], train_2[,target], var.equal=F)
```
0 vs 1+2
NO regroupement

### N_FacilitiesNearBy.Dpartmentstore.
```{r}
var <- 'N_FacilitiesNearBy.Dpartmentstore.'

train[,var] %>% str
train[,var] %>% summary
train[,var] %>% unique
train[,var] %>% quantile
train[,var] %>% cor(train[,target], method='spearman')
train %>% cor_qual(target, var)

ggplot(train, aes(train[,var])) +
  geom_bar() +
  labs(x=var)

boxplot(train[,target]~train[,var], train,
        xlab=var,
        ylab=target)

boxplot_mano(train, target, var)

ridgeline(train[,target], train[,var])


# if numeric
hist_and_density(train, var, binwidth=1)

ggplot(train, aes(x=train[,var], fill=train[,var])) +
  geom_boxplot() +
  labs(x=var)

ggplot(train, aes(x=train[,var], y=train[,target])) +
  geom_point() +
  geom_smooth(method='lm') +
  labs(x=var, y=target)
```
0 vs 1 vs 2
0,1 vs 2

### N_FacilitiesNearBy.Mall.
```{r}
var <- 'N_FacilitiesNearBy.Mall.'

train[,var] %>% str
train[,var] %>% summary
train[,var] %>% unique
train[,var] %>% quantile
train[,var] %>% cor(train[,target], method='spearman')
train %>% cor_qual(target, var)

ggplot(train, aes(train[,var])) +
  geom_bar() +
  labs(x=var)

boxplot(train[,target]~train[,var], train,
        xlab=var,
        ylab=target)

boxplot_mano(train, target, var)

ridgeline(train[,target], train[,var])


# if numeric
hist_and_density(train, var, binwidth=1)

ggplot(train, aes(x=train[,var], fill=train[,var])) +
  geom_boxplot() +
  labs(x=var)

ggplot(train, aes(x=train[,var], y=train[,target])) +
  geom_point() +
  geom_smooth(method='lm') +
  labs(x=var, y=target)
```
do not touch
delete ?
very weak correlation

### N_FacilitiesNearBy.ETC.
```{r}
var <- 'N_FacilitiesNearBy.ETC.'

train[,var] %>% str
train[,var] %>% summary
train[,var] %>% unique
train[,var] %>% quantile
train[,var] %>% cor(train[,target], method='spearman')
train %>% cor_qual(target, var)

ggplot(train, aes(train[,var])) +
  geom_bar() +
  labs(x=var)

boxplot(train[,target]~train[,var], train,
        xlab=var,
        ylab=target)

boxplot_mano(train, target, var)

ridgeline(train[,target], train[,var])


# if numeric
hist_and_density(train, var, binwidth=1)

ggplot(train, aes(x=train[,var], fill=train[,var])) +
  geom_boxplot() +
  labs(x=var)

ggplot(train, aes(x=train[,var], y=train[,target])) +
  geom_point() +
  geom_smooth(method='lm') +
  labs(x=var, y=target)
```
0 vs others

### N_FacilitiesNearBy.Park.
```{r}
var <- 'N_FacilitiesNearBy.Park.'

train[,var] %>% str
train[,var] %>% summary
train[,var] %>% unique
train[,var] %>% quantile
train[,var] %>% cor(train[,target], method='spearman')
train %>% cor_qual(target, var)

ggplot(train, aes(train[,var])) +
  geom_bar() +
  labs(x=var)

boxplot(train[,target]~train[,var], train,
        xlab=var,
        ylab=target)

boxplot_mano(train, target, var)

ridgeline(train[,target], train[,var])


# if numeric
hist_and_density(train, var, binwidth=1)

ggplot(train, aes(x=train[,var], fill=train[,var])) +
  geom_boxplot() +
  labs(x=var)

ggplot(train, aes(x=train[,var], y=train[,target])) +
  geom_point() +
  geom_smooth(method='lm') +
  labs(x=var, y=target)
```
0,1 vs 2
also keep

### N_SchoolNearBy.Elementary.
```{r}
var <- 'N_SchoolNearBy.Elementary.'

train[,var] %>% str
train[,var] %>% summary
train[,var] %>% unique
train[,var] %>% quantile
train[,var] %>% cor(train[,target], method='spearman')
train %>% cor_qual(target, var)

ggplot(train, aes(train[,var])) +
  geom_bar() +
  labs(x=var)

boxplot(train[,target]~train[,var], train,
        xlab=var,
        ylab=target)

boxplot_mano(train, target, var)

ridgeline(train[,target], train[,var])


# if numeric
hist_and_density(train, var, binwidth=1)

ggplot(train, aes(x=train[,var], fill=train[,var])) +
  geom_boxplot() +
  labs(x=var)

ggplot(train, aes(x=train[,var], y=train[,target])) +
  geom_point() +
  geom_smooth(method='lm') +
  labs(x=var, y=target)
```
on garde tout ou numérique, tester les deux


### N_SchoolNearBy.Middle.
```{r}
var <- 'N_SchoolNearBy.Middle.'

train[,var] %>% str
train[,var] %>% summary
train[,var] %>% unique
train[,var] %>% quantile
train[,var] %>% cor(train[,target], method='spearman')
train %>% cor_qual(target, var)

ggplot(train, aes(train[,var])) +
  geom_bar() +
  labs(x=var)

boxplot(train[,target]~train[,var], train,
        xlab=var,
        ylab=target)

boxplot_mano(train, target, var)

ridgeline(train[,target], train[,var])


# if numeric
hist_and_density(train, var, binwidth=1)

ggplot(train, aes(x=train[,var], fill=train[,var])) +
  geom_boxplot() +
  labs(x=var)

ggplot(train, aes(x=train[,var], y=train[,target])) +
  geom_point() +
  geom_smooth(method='lm') +
  labs(x=var, y=target)
```
0 vs 1,2,3 vs 4
ou num

### N_SchoolNearBy.High.
```{r}
var <- 'N_SchoolNearBy.High.'

train[,var] %>% str
train[,var] %>% summary
train[,var] %>% unique
train[,var] %>% quantile
train[,var] %>% cor(train[,target], method='spearman')
train %>% cor_qual(target, var)

ggplot(train, aes(train[,var])) +
  geom_bar() +
  labs(x=var)

boxplot(train[,target]~train[,var], train,
        xlab=var,
        ylab=target)

boxplot_mano(train, target, var)

ridgeline(train[,target], train[,var])


# if numeric
hist_and_density(train, var, binwidth=1)

ggplot(train, aes(x=train[,var], fill=train[,var])) +
  geom_boxplot() +
  labs(x=var)

ggplot(train, aes(x=train[,var], y=train[,target])) +
  geom_point() +
  geom_smooth(method='lm') +
  labs(x=var, y=target)
```
Interprétabilité du 0 complexe
[0,] - [1,2] - 3,4,5

### N_SchoolNearBy.University.
```{r}
var <- 'N_SchoolNearBy.University.'

train[,var] %>% str
train[,var] %>% summary
train[,var] %>% unique
train[,var] %>% quantile
train[,var] %>% cor(train[,target], method='spearman')
train %>% cor_qual(target, var)

ggplot(train, aes(train[,var])) +
  geom_bar() +
  labs(x=var)

boxplot(train[,target]~train[,var], train,
        xlab=var,
        ylab=target)

boxplot_mano(train, target, var)

ridgeline(train[,target], train[,var])


# if numeric
hist_and_density(train, var, binwidth=1)

ggplot(train, aes(x=train[,var], fill=train[,var])) +
  geom_boxplot() +
  labs(x=var)

ggplot(train, aes(x=train[,var], y=train[,target])) +
  geom_point() +
  geom_smooth(method='lm') +
  labs(x=var, y=target)
```
Découpage
[0,1,2] vs 3,4,5
0 vs 1,2 vs 3,4,5

### N_FacilitiesInApt
```{r}
var <- 'N_FacilitiesInApt'

train[,var] %>% str
train[,var] %>% summary
train[,var] %>% unique
train[,var] %>% quantile
train[,var] %>% cor(train[,target], method='spearman')
train %>% cor_qual(target, var)

ggplot(train, aes(train[,var])) +
  geom_bar() +
  labs(x=var)

boxplot(train[,target]~train[,var], train,
        xlab=var,
        ylab=target)

boxplot_mano(train, target, var)

ridgeline(train[,target], train[,var])


# if numeric
hist_and_density(train, var, binwidth=1)

ggplot(train, aes(x=train[,var], fill=train[,var])) +
  geom_boxplot() +
  labs(x=var)

ggplot(train, aes(x=train[,var], y=train[,target])) +
  geom_point() +
  geom_smooth(method='lm') +
  labs(x=var, y=target)
```

Découpage
[1,2,3] - [4,5,7,8] - [9,10] 


### N_FacilitiesNearBy.Total.
```{r}
var <- 'N_FacilitiesNearBy.Total.'

train[,var] %>% str
train[,var] %>% summary
train[,var] %>% unique
train[,var] %>% quantile
train[,var] %>% cor(train[,target], method='spearman')
train %>% cor_qual(target, var)

ggplot(train, aes(train[,var])) +
  geom_bar() +
  labs(x=var)

boxplot(train[,target]~train[,var], train,
        xlab=var,
        ylab=target)

boxplot_mano(train, target, var)

ridgeline(train[,target], train[,var])


# if numeric
hist_and_density(train, var, binwidth=1)

ggplot(train, aes(x=train[,var], fill=train[,var])) +
  geom_boxplot() +
  labs(x=var)

ggplot(train, aes(x=train[,var], y=train[,target])) +
  geom_point() +
  geom_smooth(method='lm') +
  labs(x=var, y=target)
```
Notes
potentiel mix des variables en fonction de la corrélation
sum_cor_po vs sum_cor_neg

Sinon
0 vs 3à9 vs 11à16


### N_SchoolNearBy.Total.
```{r}
var <- 'N_SchoolNearBy.Total.'

train[,var] %>% str
train[,var] %>% summary
train[,var] %>% unique
train[,var] %>% quantile
train[,var] %>% cor(train[,target], method='spearman')
train %>% cor_qual(target, var)

ggplot(train, aes(train[,var])) +
  geom_bar() +
  labs(x=var)

boxplot(train[,target]~train[,var], train,
        xlab=var,
        ylab=target)

boxplot_mano(train, target, var)

ridgeline(train[,target], train[,var])


# if numeric
hist_and_density(train, var, binwidth=1)

ggplot(train, aes(x=train[,var], fill=train[,var])) +
  geom_boxplot() +
  labs(x=var)

ggplot(train, aes(x=train[,var], y=train[,target])) +
  geom_point() +
  geom_smooth(method='lm') +
  labs(x=var, y=target)
```
```{r}
correlation_matrix = train %>% 
  dplyr::select(starts_with('N_School'))

correlation_matrix <- cor(cbind(train$SalePrice, correlation_matrix), method='spearman')

corrplot(correlation_matrix, 
         order="hclust", 
         tl.cex = 0.4, 
         type='upper'
         )
```
Zook all N_school and only keep total ?


# EDA by type

```{r}
list(
  'SalePrice',
  'Size.sqf.',
  'YearBuilt',
  'YrSold',
  'MonthSold',
  'N_FacilitiesNearBy.PublicOffice.',
  'N_FacilitiesNearBy.Hospital.',
  'N_FacilitiesNearBy.Dpartmentstore.',
  'N_FacilitiesNearBy.Mall.',
  'N_FacilitiesNearBy.ETC.',
  'N_FacilitiesNearBy.Park.',
  'N_SchoolNearBy.Elementary.',
  'N_SchoolNearBy.Middle.',
  'N_SchoolNearBy.High.',
  'N_SchoolNearBy.University.',
  'N_FacilitiesInApt',
  'N_FacilitiesNearBy.Total.',
  'N_SchoolNearBy.Total.',
  'N_Parkinglot.Ground.',
  'N_Parkinglot.Basement.',
  'N_APT',
  'N_manager',
  'N_elevators',
  'Floor'
) -> quantitative_vars

list(
  'HallwayType',
  'HeatingType',
  'AptManageType',
  'TimeToBusStop',
  'TimeToSubway',
  'SubwayStation'
) -> qualitative_vars

length(quantitative_vars) + length(qualitative_vars) == length(train)

for (var in quantitative_vars)
    train[,var] <- train[,var] %>% as.numeric()


qualitative_vars <- unlist(qualitative_vars)
quantitative_vars <- unlist(quantitative_vars)
```





```{r}

```


## EDA for qualitative variables
```{r}
train_qual <- train[, qualitative_vars]
```

```{r}

```




